臺灣臺中地方法院交通事件裁定　　　　　　　　　　九十一年度交聲字第三二九號
　　　　原處分機關　交通部公路總局臺中區監理所
　　　　受處分人　　甲○○○○品股份有限公司　設台中市○○區○○里○○路二
　　　　即異議人　　　　　　　.
　　　　代 表 人　　謝宜君
　　　　代 理 人　　林琇玲
右列受處分人因違反道路交通管理處罰條例案件，對於交通部公路總局臺中區監理所
民國九十一年四月二日所為之處分（中監違字第裁六○─ＧＢ0000000號），
聲明異議，本院裁定如左：
        主  文
異議駁回。
        理  由
一、原處分機關略以：受處分人即異議人甲○○○○品股份有限公司所有之２Ｇ－５
    ２２號自用大貨車於民國九十一年三月十四日八時四十五分許，由駕駛人曾登豐
    駕駛行經中港路三段二九之五號處，因「未依規定懸掛號牌（禁駛）」為台中市
    警察局警員舉發並掣開舉發違反道路交通管理事件通知單，異議人未依指定應到
    案日前到案，該所於九十一年四月二日以中監違字第裁六○─ＧＢ000000
    0號裁決書裁處罰鍰新台幣五千八百元整，並吊銷牌照；逾期則依裁決書處罰主
    文規定裁處等情。
二、異議意旨略以：系爭車輛因甫於汽車修護場完成車身噴漆作業，欲開往附近引擎
    保養場接續修護作業，因新漆尚未完全乾涸無法懸掛號牌而遭警舉發，並掣開違
    規通知單，為此聲明異議，請求撤銷原處分云云。
三、按汽車已領有號牌而未懸掛或不依指定位置懸掛者，處新台幣三千六百元以上七
    千二百元以下罰鍰，並吊銷牌照。道路交通管理處罰條例第十二條定有明文，復
    依違反道路交通管理事件統一裁罰標準表規定，自用汽車違反處罰條例第十二條
    第一項第七款規定，逾應到案日期十五日內到案者，處以罰鍰新台幣五千八百元
    ，並吊銷牌照。
四、經查本件受處分人即異議人甲○○○○品股份有限公司所有之２Ｇ－５２２號自
    用大貨車由駕駛人曾登豐駕駛於前揭時、地，確有未懸掛號牌之事實，異議人亦
    不否認，惟辯稱該車牌係於遭警舉發之前一日甫完成噴漆作業，因新漆未乾，無
    法立即掛牌等語，顯見該車確有領用號牌而未懸掛之違規行為。其次，人民違反
    法律上之義務而應受行政罰之行為，法律無特別規定時，雖不以出於故意為必要
    ，仍須以過失為其責任條件，但應受行政罰之行為，僅須違反禁止規定或作為義
    務，而不以發生損害或其危險為其要件者，推定為有過失，於行為人不能舉證證
    明自己無過失時，即應受處罰（司法院大法官會議釋字第二七五號解釋參照），
    查受處分人既有上開違反規定之行為，縱使受處分人並非出於故意，惟受處分人
    業已自承係欲開往另一引擎保養場接續修護後，再懸掛號牌，且並未具體說何以
    不能待新漆乾後已可懸掛車牌時再開上道路，或何以不能由其他車輛負載至保養
    場，不能認其無過失，揆諸前揭解釋意旨，受處分人既有過失，自不得以其僅係
    一時疏失，作為免責之理由。從而，原處分機關本諸權責裁處受處分人罰鍰並吊
    銷牌照，應無不當之處，本件聲明異議為無理由，應予駁回。據上論斷，應依道
    路交通案件處理辦法第十九條，裁定如主文。
中        華        民      國    九十一    年        七      月  十九  日
                          臺灣臺中地方法院交通法庭
                                          法  官    王  靜  秋
右正本證明與原本無異。
如不服本裁定，應於裁定送達後五日內向本院提出抗告狀。
                                  書記官
中      華      民      國    九十一    年      七      月    十九     日
